# 以股权交换服务的账务处理

提问人：氤氲月光 时间：2017-12-27 13:54:31
各位老师，请教个问题。A公司向B公司（ 2 个个人股东，注册资本 1000 万元）提供孵化服务，条件是无偿取得B公司5%的股权。B公司是刚刚成立的公司，它的股权的公允价值不好判断。A公司的孵化服务实行会员制，每年会费 1 万元。A公司认为一般基金的周期是5 年，可以确认五年的会员费（ 5 万元）作为5%股权交换的成本。我认为这个价值不能称为公允，可是我又不能提出更合理的可供出售金融资产的成本的计量方法，请问您的意见。谢谢

回答人：chenyiwei
建议在开始提供服务的时点，运用通常情况下私募基金对目标公司估值所采用的方法，估计被孵化企业股权的公允价值，以此为基础计量提供服务收入的金额，在孵化期内随着相关服务的提供相应逐步确认收入。

提问人：氤氲月光 时间：2018-01-05 13:04:47
老师，还想请教一下，这个B公司很小，刚成立，PE估值的方法不是很适用，除了注册资本等公布出来的信息，其他财务信息很难取得。在这种情况下，有什么更好的方法取得公允价值吗？谢谢

回答人：chenyiwei
抱歉，建议咨询投资界专业人士。